【裁判字號】    97,訴,982
【裁判日期】    970724
【裁判案由】    損害賠償
【裁判全文】
臺灣高雄地方法院民事判決               97年度訴字第982號
原      告  台灣電力股份有限公司輸變電工程處南區施工處
法定代理人  乙○○
訴訟代理人  何俊墩律師
被      告  新企電子工程股份有限公司
特別代理人  甲○○
當事人間損害賠償事件，本院於民國97年7月9日言詞辯論終結
，判決如下：
  主  文
被告應給付原告新台幣陸拾陸萬伍仟捌佰肆拾參元，及自民國九
十七年五月二十日起至清償日止，按年息百分之五計算之利息。
訴訟費用由被告負擔。
  事  實 及 理  由
一、對於無訴訟能力人為訴訟行為，因其無法定代理人，或其
    法定代理人不能行代理權，恐致久延而受損害者，得聲請受
    訴法院之審判長選任特別代理人。又本法關於法定代理之規
    定，於法人之代表人、第40條第3項之代表人或管理人、第4
    項機關之代表人及依法令得為訴訟上行為之代理人準用之。
    民事訴訟法第51條第1 項、第52條分別定有明文。查本件被
    告於民國96年7 月13日遭經濟部限期改選董監事，惟逾期未
    為改選，致所有董、監事當然解任，被告復未改選新任董事
    長，致無人可執行職務，經原告提出聲請選任特別代理人，
    本院參酌各情，選任甲○○於本件損害賠償事件中，為被告
    之特別代理人，有本院97年度審聲字第264 號民事裁定可參
    ，合先敘明。
二、被告經合法通知，未於最後言詞辯論期日到場，核無民事訴
    訟法第386 條各款所列情事，爰依原告聲請，由其一造辯論
    而為判決。
三、原告主張：被告於89年11月28日承攬原告之「社武--楠梓紅
    白線電纜延放及接續安裝工程」（下稱系爭工程），嗣因被
    告於91年7 月29日以電纜供應出現問題為由，請求終止合約
    ，經原告於91年9 月9 日同意終止，並約定被告應配合已完
    成部分之驗收、保固及未安裝器材會點作業，被告乃於92
    年5 月28日提出保固保證書，約定自91年10月17日起負保固
    責任3 年（下稱系爭保固契約）。詎原告於92年7 月31日就
    系爭工程為直流耐壓試驗，發現無法測試，經測試查明係被
    告於延放R 相M12 、M13 人孔間區段電纜時，因遭受水分侵
    入，致電纜心體含有大量水分，而產生短路，原告依系爭保
    固契約約定通知被告前來修復，被告竟置之不理，原告為使
    本件電纜能儘速加入供電系統，即排定修復，共計花費新台
    幣（下同）2,530,465 元，扣除已領取保險理賠1,346,400
    元、被告所交付之保固金500,000 元、利息18, 222 元，尚
    不足665,843 元，爰依系爭保固契約之法律關係提起本訴，
    並聲明：被告應給付原告665, 843元，及自起訴狀繕本送達
    翌日即97年5 月20日起至清償日止，按年息百分之5 計算之
    利息。
四、被告經合法通知未於言詞辯論期日到庭，亦未提出書狀為任
    何聲明或陳述。
五、本件爭點：被告就原告主張瑕疵部分，是否應負修復之責？
    原告有無為通知？如原告主張為真，其得請求之金額為若干
    ？
  (一)、按當事人對於他造主張之事實，於言詞辯論時不爭執者，
      視同自認。又當事人對於他造主張之事實，已於相當時期
      受合法之通知，而於言詞辯論期日不到場，亦未提出準備
      書狀爭執者，準用第1 項之規定。民事訴訟法第280 條第
      1 項前段、同條第3 項前段分別定有明文。經查，原告主
      張系爭工程於保固期間有被告應負擔之瑕疵修補責任乙節
      ，業據提出兩造於89年11月28日簽訂之系爭工程承攬契約
      暨契約附件: 電纜工程施工數量表、中國產物保險股份有
      限公司安裝工程綜合保險單影本共12紙、被告90年3 月19
      日之工程停工申請單、被告91年7 月29日之申請終止契約
      函、原告91年9 月9 日之同意終止契約函、兩造91年10月
      4 日之工程驗收紀錄、被告92年5 月28日之工程保固保證
      書、原告92年6 月3 日之工程結算驗收證明書、結算明細
      表、原告92年8 月5 日之工程綜合保險出險通知單、出險
      估計分析表、原告92年8 月8 日通知被告限期修補函文、
      原告96年10月15日D 南區字第0961000328號函暨安裝工程
      綜合保險款接受書、索賠理算對照表及事故報告書等均為
      影本等件在卷（見本院卷第15-41 頁）可資參憑；又本件
      被告已於相當時期受合法通知，而於言詞辯論期日不到場
      ，亦未提出準備書狀爭執，揆諸上開規定，應視同自認，
      堪認原告上開主張為真實。
  (二)、再按「工作有瑕疵者，定作人得定相當期限，請求承攬人
      修補之。承攬人不於前項期限內修補者，定作人得自行修
      補，並得向承攬人請求償還修補必要之費用。」民法第
      493 條第1 、2 項分別定有明文。經查：系爭工程電纜直
      流耐壓試驗，發現短路，經測試查明係被告於延放R 相
      M12 、M13 人孔間區段電纜時，因遭受水分侵入，致電纜
      心體含有大量水分，而產生短路，原告依契約保固約定於
      92年8 月8 日以輸南四字第9208-016 8Ｙ字函文催告應負
      無償修復之責，然被告於超過修復期限仍未修補，原告乃
      另行僱工修補完成等情，有原告提出之函文、楠梓郵局掛
      號存根在卷足憑，則被告依民法第493 條第1 項規定，固
      得請求被告償還修補費用。再參諸原告提出之自行修補對
      外採購合約、東亞公證公司公證資料等文件及依系爭工程
      契約第17條有關器材設備修還與賠償約定：外購設備包括
      器材照Ｃ. Ｉ. Ｆ購入美金價加25％按設備淨值以賠償時
      台灣銀行賣出匯率折算等語以觀，本件修復使用之充油電
      纜等器材均屬國外進口，進口器材費用合計為2,024,372
      元，依總價加25％之賠償約定，認原告得請求被告償還修
      補費用，應為2,530,465 元。茲因系爭工程瑕疵，原告業
      向保險公司申請理賠領取保險金1,346,400 元在案，自應
      予以扣除，另依系爭工程契約第21條扣抵被告前所交付之
      工程保固金500,000 元暨利息18, 222 元後，則原告得請
      求被告賠償之金額，為665,843 元（計算式：0000000 －
      0000000 －000000－18222 ＝665843），原告已於96年12
      月13日以存證信函通知被告給付未果，有函文在卷（見本
      院卷第42-43 頁）足稽，是原告依據系爭保固契約向被告
      求償，於法自無不合。另按給付無確定期限者，債務人於
      債權人得請求給付時，經其催告而未為給付，自受催告時
      起，負遲延責任，為民法第229 條第2 項前段所明定，故
      被告就上開損害賠償額應自受催告時起負遲延責任，則原
      告請求自起訴狀繕本送達翌日即97年5 月20日起計算遲延
      利息，應屬可採。
六、綜上所述，原告本於系爭保固契約之法律關係，請求被告給
    付原告665,843 元及自起訴狀送達翌日即97年5 月20日起至
    清償日止，按年息5%計算之利息部分，為有理由，應予准許
    。
據上論結，原告之訴為有理由，依民事訴訟法第385 條第1 項前
段、第78條，判決如主文。
中    華    民    國    97    年    7     月    24    日
                  民事第六庭  法  官  陳銘珠
以上正本證明與原本無異。
如不服本判決，應於送達後20日內，向本院提出上訴狀並表明上
訴理由，如於本判決宣示後送達前提起上訴者，應於判決送達後
10日內補提上訴理由書。
中    華    民    國    97    年    7     月    24    日
                              書記官  劉音利


司法院資訊處製作；財團法人民間司法改革基金會備份。
